台灣桃園地方法院民事裁定　　　　　　 95年度簡上字第182號
上　訴　人　甲○○
被上訴人　　乙○○
　　　　　　　　　　　號9樓
上列當事人間債務人異議之訴事件，上訴人對於民國96年1 月25
日本院95年度簡上字第182 號判決提起上訴，本院裁定如下：
    主      文
上訴駁回。
上訴費用由上訴人負擔。
    理      由
一、按「對於簡易訴訟程序之第二審裁判，其上訴利益逾民事訴
    訟法第466 條所定之額數者，當事人僅得以其適用法規顯有
    錯誤為理由，逕向最高法院提起上訴或抗告。」民事訴訟法
    第436 條之2 第1 項定有明文。次依民事訴訟法第466 條第
    1 項、第3 項規定，對於財產權訴訟之第二審判決，如因上
    訴所得受之利益不逾新台幣（下同）100 萬元者，不得上訴
    。前項所定數額，司法院得因情勢需要，以命令減至50萬元
    ，或增至150 萬元。嗣司法院依民事訴訟法第466 條第3 項
    規定，已以民國91年1 月29日（91）院臺廳民一字第03075
    號函將同條第1 項所定數額提高為150 萬元，並訂於92年2
    月8 日起實施。又依同法第436 條之4 規定，依第436 條之
    2 第1 項提起上訴或抗告者，應同時表明上訴或抗告理由；
    其於裁判宣示後送達前提起上訴或抗告者，應於裁判送達後
    10日內補具之。未依前項規定表明上訴或抗告理由者，毋庸
    命其補正，由原法院裁定駁回之。
二、經查，本件被上訴人起訴主張：上訴人持臺灣板橋地方法院
    88年度促字第22106 號支付命令為執行名義，聲請對被上訴
    人之財產於50萬元之範圍內為強制執行即本院94年度執字第
    35336 號清償債務強制執行事件。惟自上開支付命令確定之
    翌日即88年6 月22日起算5 年之消滅時效，上訴人至遲應於
    93年6 月21日以前行使其權利，惟上訴人遲至94年12月20日
    始向本院聲請強制執行，顯已逾5 年之消滅時效，被上訴人
    自得拒絕給付支票債權及利息。為此，爰依強制執行法第14
    條第1 項規定提起債務人異議之訴，請求本院94年度執字第
    35336 號清償債務強制執行事件所為之強制執行程序應予撤
    銷等語。經本院桃園簡易庭以95年度桃簡字第580 號判決本
    院94年度執字第35336 號清償債務強制執行事件所為之強制
    執行程序應予撤銷。嗣本件上訴人提起上訴，經本院於96年
    1 月25日以95年度簡上字第182 號判決上訴駁回而確定。經
    核本件因上訴人所聲請之本院94年度執字第35336 號強制執
    行事件執行債權額為50萬元，被上訴人所提起之債務人異議
    之訴之訴訟標的價額即為50萬元，故上訴人所得受之利益僅
    50萬元，未逾150 萬元，依首揭說明，為不得上訴最高法院
    之事件。雖本院95年度簡上字第182 號判決書末之註記誤載
    為得上訴最高法院，惟對於判決得上訴者，固應於送達當事
    人之正本內記載其期間，及提出上訴狀之法院，惟於不得上
    訴之判決誤為此項記載，殊難因此即謂該判決得為上訴。訴
    訟事件得否上訴及上訴之不變期間，均係基於法律之規定，
    殊不因法院書記官於判決正本上有無記載或其記載是否錯誤
    ，而可變更法律之規定。最高法院32年抗字第255 號判例、
    87年度台上字第2855號判決意旨可資參照。準此，本件依法
    已不得再行上訴，不因判決書之註記誤載為得上訴而有異，
    附此敘明。再者，本件上訴人依民事訴訟法第436 條之2 第
    1 項之規定，提起上訴，並未同時表明上訴理由，依前開第
    436 條之4 第2 項規定，毋庸命其補正，由原法院裁定駁回
    之。從而，本件上訴人之上訴為不合法，應予駁回。
三、依民事訴訟法436 條之1 第3 項、第444 條第1 項、第95條
    、第78條，裁定如主文。
中　　華　　民　　國　　96　　年　　3 　　月　　1 　　日
　　　　　　　　　民事第三庭審判長法　官  潘進柳
                                  法  官  林望民
                                  法  官  陳永來
上列正本證明與原本無異不得抗告
中　　華　　民　　國　　96　　年　　3 　　月　　1 　　日
                                  書記官  劉彩華
